臺灣高等法院刑事判決　　　　　　　 100年度交上易字第47號
上　訴　人　臺灣桃園地方法院檢察署檢察官
被　　　告　彭義文
上列上訴人因被告公共危險案件，不服臺灣桃園地方法院99年度
審交易字第401 號，中華民國99年12月30日第一審判決（起訴案
號：臺灣桃園地方法院檢察署99年度偵字第26651 號），提起上
訴，本院判決如下：
    主  文
上訴駁回。
    事實及理由
一、本案經本院審理結果，認第一審判決以被告彭義文犯刑法第
    185條之3不能安全駕駛動力交通工具罪，判處有期徒刑6 月
    ，如易科罰金以新臺幣（以下同）2,000元折算1日，核其認
    事用法及量刑均無不當，應予維持，並引用第一審判決書所
    記載之事實、證據及理由（如附件）。
二、檢察官上訴意旨略以：被告前於民國92年間，因公共危險案
    件，經臺灣桃園地方法院以92年度壢交簡字第1443號判決，
    處罰金（銀元）15,000元確定；復於96年間，因公共危險案
    件，經同法院以96年度壢交簡字第959號判決，處有期徒刑3
    月確定，嗣經同法院裁定減刑為有期徒刑1 月又15日，於96
    年10月26日易科罰金執行完畢；再於97年間，先後2 次因公
    共危險案件，經同法院分別以97年度壢交簡字第529 號、97
    年度審交易字第150號判決，處有期徒刑5月、6 月，並分別
    於97年5月27日、9月11日易科罰金執行完畢，此有臺灣高等
    法院被告前案紀錄表1 份在卷可稽。詎被告於上揭有期徒刑
    執行完畢後5 年內故意再犯本案，且其遭警查獲時測得呼氣
    酒精濃度高達每公升0.74毫克，超出法定標準值甚多，足認
    其違反義務之程度及犯罪所生之危險均非屬輕微，並已構成
    累犯，應依刑法第47條第1 項規定加重其刑，亦堪認上開罪
    刑執行不足以矯治被告之惡性，在查無任何應減輕其刑之情
    狀下，實不應再宣告與前案相同之科刑，是原判決又僅量處
    被告有期徒刑6月，自嫌過輕。再者，刑法第185條之3 之罪
    係屬危險犯，不以造成他人死傷之實害結果為要件，惟原判
    決卻以被告犯行未造成他人傷亡，而為有利於被告之審酌，
    於法亦難謂有據，爰請求撤銷原判決，予以從重量刑。
三、按刑罰之量定，為事實審法院之職權，倘法院已審酌刑法第
    57條各款所列情狀，而所量定之刑並未逾越法定刑範圍，亦
    無顯然失當情形，自不得任意指為違法（最高法院92年度台
    上字第2116號判決意旨參照）。經查：原判決就被告犯罪情
    節，已予明白認定，並敘明被告前因檢察官上訴意旨所指4
    次公共危險案件，經分別判處罪刑確定並執行完畢後，5 年
    內故意再犯本件有期徒刑以上之罪，應成立累犯，依法加重
    其刑；並依刑法第57條規定，詳予審酌被告於服用酒類不能
    安全駕駛之情形下，仍貿然駕駛車輛上路，顯無視於法律禁
    令，缺乏尊重其他用路人生命、財產安全之觀念，且被告曾
    有4 次酒後駕車之犯行，素行不佳，惟衡其工作生活狀況、
    犯罪後坦承犯行態度尚可及本案幸未造成他人傷亡之實害結
    果等一切情狀，說明量刑依據及認檢察官求處有期徒刑8 月
    稍嫌過重之理由。而刑法第185條之3之罪，固不以造成他人
    死傷之結果為要件，然此仍屬「犯罪所生之危險或損害」之
    量刑審酌事項，原判決以之作為量刑依據而非犯罪構成要件
    ，亦無不合。又該罪最重法定刑為1 年有期徒刑，原判決量
    處被告有期徒刑6 月，並就易科罰金之折算標準，較被告前
    案提高為以2,000元折算1日，是本案易科罰金執行結果，其
    罰金金額較前案以1,000元折算1日之金額加倍，已屬加重處
    罰，當可策其自新；況被告是否准予易科罰金，亦為刑罰執
    行問題，應由檢察官於指揮執行時，依刑法第41條第1 項規
    定，職權審酌是否有難收矯正之效或有難以維持法秩序之情
    況而定。是認原判決就刑罰裁量權之行使，既未逾越法定刑
    範圍，亦無濫用權限、顯然失當情形，尚稱妥適，上訴意旨
    指摘原判決量刑過輕，為無理由，應予駁回。
據上論斷，應依刑事訴訟法第373條、第368條，判決如主文。
本案經檢察官王金聰到庭執行職務。
中    華    民    國    100    年    3    月    30    日
                  刑事第二十三庭審判長法  官  童有德
                                      法  官  徐蘭萍
                                      法  官  劉方慈
以上正本證明與原本無異。
不得上訴。
                                      書記官  李家敏
中    華    民    國    100    年    3    月    30    日